臺灣板橋地方法院刑事判決　　　　　　　95年度易字第2271號
公　訴　人　臺灣板橋地方法院檢察署檢察官
被　　　告　甲○○
　　　　　　　　　　（現另案羈押在臺灣台北看守所）
上列被告因違反毒品危害防制條例案件，經檢察官提起公訴（95
年度毒偵字第6788號），本院訊問被告為有罪陳述後，改依簡式
審判程序審理，並判決如下：
    主  文
甲○○施用第二級毒品，累犯，處有期徒刑柒月。扣案之安非他
命小包（共計淨重零點陸伍公克）沒收銷燬之，上開安非他命
外包裝袋個沒收。
    事  實
一、甲○○前於民國88年間因施用毒品案件，經本院以88年度毒
    聲字第819 號裁定觀察勒戒，因認有繼續施用傾向，再經本
    院以88年度毒聲字第1582號裁定令入戒治處所施以強制戒治
    ，嗣因戒治期間成效良好，經本院以88年度毒聲字第4608號
    裁定停止戒治，所餘戒治期間付保護管束，於保護管束期間
    又經本院以88年度毒聲字第6303號裁定撤銷停止戒治，所餘
    期間令入戒治處所施以強制戒治，於90年3 月19日執行期滿
    。另於88年間又因偽造文書案件，經本院於89年10月19日以
    89年度易緝字第228 號判決處有期徒刑4 月，於89年12月27
    日確定，並於90年7 月19日執行完畢。嗣於93年間，又因施
    用第一、二級毒品案件，經本院以94年度訴緝字第193 號判
    處應執行有期徒刑1 年2 月，於95年11月1 日確定（尚未執
    行）。詎甲○○仍不知悔改，明知安非他命係毒品危害防制
    條例第2 條第2 項第2 款所定之第二級毒品，依法不得施用
    、持有，竟於上開強制戒治執行完畢後，基於施用第二級毒
    品安非他命之犯意，於95年4 月28日上午某時，在不詳地點
    施用第二級毒品安非他命1 次。嗣於當日上午10時許，為警
    在台北縣蘆洲市○○○路42號前查獲，並扣得第二級毒品安
    非他命3 小包（毛重共計0.95公克）。嗣經警採集其尿液送
    檢驗，呈安非他命陽性反應，而悉上情。
二、案經臺北縣政府警察局蘆洲分局報告臺灣板橋地方法院檢察
    署檢察官偵查起訴。
    理  由
一、訊據被告甲○○於本院審理中，對上揭犯罪事實均坦承不諱
    ，且被告經警於95年4 月28日下午2 時40分許採取尿液檢體
    送驗結果（檢體編號：0000000000號），呈安非他命陽性反
    應，有臺灣檢驗科技股份有限公司尿液檢驗報告、尿液檢體
    代碼對照表各1 件在卷可查（見95年度毒偵字第6788號卷第
    2 頁、95年度毒偵字第3376號卷第22頁）。而扣案之白色晶
    體3 包（淨重共計0.65公克），經檢驗結果確屬安非他命成
    分無誤，亦有毒品初步檢驗報告單1 件在卷可佐（見95年度
    毒偵字第3376號卷第19頁）。足見被告所為自白與事實相符
    ，而得採為認定之依據。次查，被告於88年間因施用毒品案
    件，經本院以88年度毒聲字第819 號裁定觀察勒戒，因認有
    繼續施用傾向，再經本院以88年度毒聲字第1582號裁定令入
    戒治處所施以強制戒治，嗣因戒治期間成效良好，經本院以
    88年度毒聲字第4608號裁定停止戒治，所餘戒治期間付保護
    管束，於保護管束期間又經本院以88年度毒聲字第6303號裁
    定撤銷停止戒治，所餘期間令入戒治處所施以強制戒治，於
    90年3 月19日執行期滿，有台灣高等法院被告前案紀錄表、
    刑案查註紀錄表各一件在卷可查。而上開強制戒治執行完畢
    後，被告又因施用毒品案件經判決應執行有期徒刑1 年2 月
    在案，亦觀之上述前案紀錄表所載即明。依最高法院95年度
    台非字第65號、95年度台非字第141 號等判決見解所認，毒
    品危害防制條例第20條第3 項所謂「五年後再犯」，解釋上
    應僅限於施用第一級、第二級毒品者，於觀察、勒戒或強制
    戒治執行完畢釋放後五年內，均未再為任何施用第一級、第
    二級毒品之犯行者，始足當之；倘五年內曾經再犯，經依法
    追訴處罰，縱其第三次（或第三次以上）再度施用毒品之時
    間，在初犯受觀察、勒戒或強制戒治執行完畢釋放五年以後
    ，仍與「五年後再犯」之情形有別，且因已於「五年內再犯
    」，顯見其再犯率甚高，原實施觀察、勒戒或強制戒治，已
    無法收其實效，即應由檢察官逕行依法追訴。是本件事證明
    確，被告犯行堪以認定。
二、按被告甲○○行為後，刑法及刑法施行法業於94年2 月2 日
    經總統以華總一義字第09400014901 號令修正公布，並於95
    年7 月1 日施行（下稱「新刑法」，修正前刑法下稱「舊刑
    法」），參酌最高法院95年5 月23日第8 次刑事庭會議決議
    結論，新刑法第2 條第1 項之規定，係規範行為後法律變更
    所生新舊法律比較適用之準據法，於新刑法施行後，應適用
    新刑法第2 條第1 項之規定，為「從舊從輕」之比較。且比
    較時，應就罪刑有關之共犯、未遂犯、連續犯、想像競合犯
    、牽連犯、結合犯以及累犯加重、自首減輕、暨其他法定加
    減原因與加減例等一切情形，綜其全部罪刑之結果，而為比
    較，再適用有利於行為人之法律處斷。準此，被告係在有期
    徒刑執行完畢後5 年內故意再犯本件有期徒刑以上之罪，無
    論依新、舊刑法第47條之規定，均應論以累犯，是新刑法關
    於累犯之修正並未有利於被告。經綜合比較結果，依新刑法
    第2 條第1 項前段之規定，本件自應適用舊刑法第47條之規
    定。
三、按安非他命屬毒品危害防制條例第2 條第2 項第2 款所列之
    第二級毒品。核被告甲○○所為，係犯毒品危害防制條例第
    10條第2 項之施用第二級毒品安非他命罪。其施用前後非法
    持有第二級毒品之低度行為，已為施用之高度行為所吸收，
    不另論罪。又被告於88年間因偽造文書案件，經本院於89年
    10月19日以89年度易緝字第228 號判決處有期徒刑4 月，於
    89年12月27日確定，並於90年7 月19日執行完畢等情，亦有
    上開臺灣高等法院被告前案紀錄表附卷足稽，其於上開有期
    徒刑執行完畢後，5 年內再犯本件有期徒刑以上之罪，為累
    犯，應依修正前刑法第47條之規定加重其刑。本院審酌被告
    屢有施用毒品紀錄，再為本件施用毒品犯行，顯見其未知戒
    除毒癮，意志力薄弱，惟念及其施用毒品乃自戕行為，所生
    危害非鉅，並考量其坦承犯行之犯後態度及其智識程度等一
    切情狀，量處如主文所示之刑。至扣案之白色晶體3 小包（
    淨重0.65公克）之成分確為安非他命乙節，已如前述，應依
    毒品危害防制條例第18條第1 項前段之規定宣告沒收銷燬之
    。而上開安非他命之外包裝袋2 只，乃被告所有供包裝毒品
    防止受潮以便施用之物，應依刑法第38條第1 項第2 款之規
    定宣告沒收。
四、末按「除被告所犯為死刑、無期徒刑、最輕本刑為三年以上
    有期徒刑之罪或高等法院管轄第一審案件者外，於前條第一
    項程序進行中，被告先就被訴事實為有罪之陳述時，審判長
    得告知被告簡式審判程序之旨，並聽取當事人、代理人、辯
    護人及輔佐人之意見後，裁定進行簡式審判程序」，刑事訴
    訟法第273 條之1 定有明文。查本件被告涉犯之毒品危害防
    制條例第10條第2 項之施用毒品罪，法定本刑並非最輕本刑
    為三年以上有期徒刑之罪，且被告於本院準備程序期日中已
    就被訴事實為有罪之陳述，經告知被告簡式審判程序之旨後
    ，被告及公訴人對於本件改依簡式審判程序審理亦均表示無
    意見，是本院即依前揭刑事訴訟法規定，裁定本件進行簡式
    審判程序，附此敘明。
據上論斷，應依刑事訴訟法第273 條之1 第1 項、第299 條第1
項前段，毒品危害防制條例第10條第2 項、第18條第1 項前段、
刑法第2 條第1 項前段、第11條、修正前第47條，判決如主文。
本案經檢察官馬凱蕙到庭執行職務。
中　　華　　民　　國　　96　　年　　3 　　月　　22　　日
                  刑事第十四庭  法　官  汪怡君
上列正本證明與原本無異。
如不服本判決，應於送達後十日內向本院提出上訴狀。
                                書記官  李郁禎
中　　華　　民　　國　　96　　年　　3 　　月　　22　　日
附錄本案論罪科刑法條全文：
毒品危害防制條例第10條
施用第一級毒品者，處六月以上五年以下有期徒刑。
施用第二級毒品者，處三年以下有期徒刑。
